臺灣桃園地方法院刑事判決
110年度易字第922號
公  訴  人  臺灣桃園地方檢察署檢察官 
被      告  吳俊和



上列被告因毀棄損壞案件，經檢察官提起公訴（109年度調偵緝
字第63號），本院判決如下：
    主  文
本件公訴不受理。
    理  由
一、公訴意旨詳如附件臺灣桃園地方檢察署檢察官起訴書所載。
二、按告訴乃論之罪，告訴人於第一審辯論終結前得撤回其告訴
    ；又告訴乃論之罪經撤回者，應諭知不受理之判決，且不受
    理之判決，得不經言詞辯論為之，刑事訴訟法第238條第1項
    、第303條第3款、第307條分別定有明文。
三、經查，本案檢察官認被告吳俊和涉犯刑法第354條之毀損罪
    嫌而提起公訴，依刑法第357條之規定，前開罪名須經告訴
    。嗣因被告與告訴人王琇怜達成調解，業經告訴人於本院第
    一審辯論終結前，具狀撤回告訴，有本院調解筆錄1份、告
    訴人於111年5月17日提出之刑事撤回告訴狀1紙存卷可參（
    見本院卷第181、183頁），揆諸上揭法律之規定，本案爰不
    經言詞辯論，逕行諭知不受理之判決。
據上論斷，應依刑事訴訟法第303條第3款、第307條，判決如主
文。
本案經檢察官王碩志提起公訴，經檢察官黃鈺斐到庭執行職務。
中　　華　　民　　國　　111 　年　　5 　　月　　31　　日
                  刑事第六庭    法　官　何啓榮  

附件：
臺灣桃園地方檢察署檢察官起訴書
                                   109年度調偵緝字第63號
　　被　　　告　吳俊和　男　歲 （民國  年 月  日生）
　　　　　　　　　　　　住
　　　　　　　　　　　　居
　　　　　　　　　　　　國民身分證統一編號：          號
上列被告因毀棄損壞案件，已經偵查終結，認應該提起公訴，茲
將犯罪事實及證據並所犯法條分敘如下：
　　　　犯罪事實
一、吳俊和前因毀棄損壞案件，經臺灣桃園地方法院以106年度
    審簡字第417號判處有期徒刑5月確定，於民國106年11月20
    日易科罰金執行完畢。吳俊和復於108年4月10日凌晨3時許
    ，駕駛其名下車號000-0000號自小客車至桃園市○鎮區○○路0
    0巷00號，竟基於毀損他人器物之犯意，以塑膠彈射擊王琇
    怜停 放在上址對面土地之車號000-0000號自小客車後方擋
    風玻璃，致擋風玻璃破損不堪使用，足以生損害於王琇怜。
二、案經王琇怜訴由桃園市政府警察局平鎮分局報告偵辦。
　　　  證據並所犯法條
一、證據清單
(一)被告偵查中陳述：否認犯行，辯稱斯時將車號000-0000號自
    小客車借給他人，但忘了借給誰云云。惟查，車號000-0000
    號自小客車為BENZ車輛，有現場監視器照片附卷，該車市價
    昂貴，被告豈有將市價高昂之BENZ車輛交付他人，而不知對
    方姓名之理，是被告所辯顯係臨訟卸責之幽靈抗辯，不足採
    信。
(二)告訴人王琇怜於警詢之指訴：全部犯罪事實。
(三)車輛詳細資料報表：車號000-0000號自小客車為被告所有之
    事實。
(四)項場監視器畫面翻拍照片：佐證全部犯罪事實。
二、核被告所為，係犯刑法第354條之毀損罪嫌。被告有犯罪事
    實欄所載之論罪科刑執行情形，有本署刑案資料查註紀錄表
    及矯正簡表在卷可按，其於有期徒刑執行完畢後5 年內再犯
    本件有期徒刑以上之罪，為累犯，請酌情加重其刑。
三、依刑事訴訟法第251條第1項提起公訴。
　此　致
臺灣桃園地方法院
中　　華　　民　　國　 110　　年　　4 　　月　　2 　　日
                      　　檢  察  官  王碩志
本件證明與原本無異　　　　　　　　　　　　　　　　　　　
中　　華　　民　　國   110　  年　  5   　月　  11　　日
                          書  記  官  姚柏璋
所犯法條：刑法第354條　
中華民國刑法第354條
毀棄、損壞前二條以外之他人之物或致令不堪用，足以生損害於
公眾或他人者，處 2 年以下有期徒刑、拘役或 1 萬 5 千元以
下罰金。